臺灣新竹地方法院民事判決　　　　　　　 96年度訴字第164號
原　　　告　甲○○
　　　　　　　　　　　　1號
被　　　告　乙○○
訴訟代理人　鍾添錦律師
上列當事人間損害賠償事件，本院於民國96年3月12日辯論終結
，判決如下：
    主      文
被告應給付原告新台幣壹佰參拾玖萬肆仟伍佰陸拾元，及自民國
九十五年十二月二十二日起至清償日止，按年息百分之五計算之
利息。
原告其餘之訴駁回。
訴訟費用由被告負擔五分之四，餘由原告負擔。
本判決第一項於原告以新臺幣肆拾柒萬元為被告供擔保後，得假
執行。但被告如於假執行程序實施前以新臺幣壹佰參拾玖萬肆仟
伍佰陸拾元為原告預供擔保，得免為假執行。
原告其餘假執行之聲請駁回。
    事實及理由
一、原告主張：
（一）緣原告與被告於民國七十八年七月十六日訂立分鬮書，兩
      造就祖先留下登記在被告名下之土地，達成分產之協議，
      依該分鬮書之約定，被告應將重測後坐落關西鎮○○段十
      三、三一、三七、三八地號該四筆土地，原登記在被告名
      下之應有部分之土地所有權，辦理移轉登記予原告，詎被
      告竟於八十六年間，將其中三七、三八地號二筆土地之應
      有部分所有權（均為三一七六分之九００，以下簡稱系爭
      二筆土地），全部移轉登記予其子鄭俊偉，致就系爭二筆
      土地之移轉予原告一事，被告陷於給付不能，且有可歸責
      於被告之事由。而按債務人就其故意或過失之行為，應負
      責任；因可歸責於債務人之事由，致給付不能時，債權人
      得請求賠償損害；又損害賠償，除法律另有規定或契約另
      有訂定外，應以填補債權人所受損害及所失利益為限，民
      法第二百二十條第一項、第二百二十六條第一項及第二百
      十六條第一項分別定有明文。查，被告明知依前述分鬮書
      之約定，其應將系爭二筆土地之應有部分所有權移轉登記
      給原告，竟違約將該二筆土地之應有部分所有權移轉登記
      予其子鄭俊偉，致給付不能，被告自屬故意而可歸責，依
      前揭條文之規定，原告自得向被告請求損害賠償。而因系
      爭二筆土地毗鄰之同段一三、四０、三四、五、四、三地
      號等土地，於八十六年間訴外人鄭朝元與被告買賣時，每
      坪價格為新台幣（下同）二萬元，則本件之系爭二筆土地
      以上開鄰地之一半交易價格即每坪一萬元，以計算原告因
      被告之給付不能所受之損害額乙節尚屬合理，是以三七地
      號土地被告應有部分換算所得之面積為三七三點四一四九
      平方公尺折合一一三點０七坪（按應係一一二點九六坪）
      ，三八地號應有部分換算之面積為二０二點八五四二平方
      公尺折合六一點四二坪（按應係六一點三六坪）予以計算
      結果，原告所受之損害額為0000000元（即一萬元
      乘以【一一三點０七坪加六一點四二坪】，按應係000
      0000元），自應由被告負責賠償。原告爰依債務不履
      行損害賠償之法律關係，訴請被告賠償原告，並聲明：１
      、被告應給付原告一百七十四萬四千四百九十元及自起訴
      狀繕本送達之翌日起至清償日止，按年息百分之五計算之
      利息；２、訴訟費用由被告負擔；３、原告願供擔保請准
      宣告假執行。
（二）對被告抗辯之陳述：
      被告雖辯稱：先前於八十五年六月間被告移轉同段十七、
      三十六地號二筆土地之所有權予原告，另於九十一年十一
      月間再移轉同段三十九地號土地之所有權予原告，被告移
      轉前開三筆土地予原告，係抵充被告依前述之分鬮書應移
      轉包含系爭二筆土地及同段十三、三一地號四筆土地予原
      告之給付義務，且嗣後兩造於九十四年五月五日簽訂之交
      換契約書，其中約定被告將同段二七、二八地號土地移轉
      予原告，乃係交換、抵充被告原對原告所負之移轉同段十
      三、三一地號土地所有權及因系爭二筆土地未能移轉所衍
      生之給付義務，原告即不得再於本件針對系爭二筆土地請
      求被告負賠償責任云云，惟原告予以否認，概被告將同段
      十七、三十六、三十九地號土地之所有權移轉予原告，以
      及前述兩造於九十四年五月五日簽訂之交換契約書乙事，
      均與系爭二筆土地之給付義務無關，是被告上開所辯云云
      ，難以採認。雖被告另辯稱：計算原告所受之損害額，應
      以兩造訂立前述之分鬮書之七十八年間之系爭二筆土地之
      公告現值予以計算云云，惟查，因被告係於八十六年間，
      將系爭二筆土地之應有部分所有權辦理移轉登記予其子，
      致其給付不能，故計算原告因被告債務不履行所受之損害
      ，應以八十六年間系爭二筆土地應有部分各三一七六分之
      九００之所有權之價值來計算，始為合理，又土地之公告
      現值通常較市價偏低，以同段八二之二地號土地為例，該
      土地離系爭二筆土地約一公里多，較系爭二筆土地偏僻，
      且對外無通路，惟其於九十三年間買賣時，出售之價格為
      每坪約八千五百元，為當時該土地公告現值之五倍多，是
      被告辯稱以公告現值計算原告之損害額云云，顯屬偏低而
      不合理。
二、被告固不爭執：（一）兩造於七十八年七月十六日訂有前述
    之分鬮書，約定被告應移轉重測後之同段三一、十三地號及
    系爭二筆土地之應有部分所有權予原告；（二）原告嗣訴請
    被告移轉同段三一、十三地號及系爭二筆土地之應有部分所
    有權予原告，嗣經法院確定判決（本院九十二年度訴字第三
    四一號、台灣高等法院九十三年度上字第五二八號判決、最
    高法院九十四年度台上字第四七二號裁定）判認被告應移轉
    同段三一、十三地號二筆土地之應有部分所有權予原告，而
    就系爭二筆土地部分，則以給付不能而判決駁回原告之訴；
    （三）倘其就系爭二筆土地之應有部分所有權無法移轉予原
    告要負賠償責任，則就系爭二筆土地，其原先依分鬮書所應
    移轉予原告之土地之應有部分均為三一七六分之九００，換
    算成面積，其中三七地號為三七三點四一四九平方公尺，三
    八地號為二０二點八五四二平方公尺；（四）兩造復於九十
    四年五月五日訂立交換契約書，於該契約書內記載被告應移
    轉同段二七、二八地號土地之應有部分所有權予原告，以交
    換前述確定判決所判認被告應移轉予原告同段三一、十三地
    號土地之應有部分所有權之義務，嗣被告亦已依該交換契約
    書辦理移轉登記予原告完畢；（五）被告有於八十六年九月
    二十五日向訴外人鄭朝元買受同段三、四、五、十三、三十
    四、四十地號土地之應有部分所有權，當時每坪之購買價格
    為二萬元，另原告有於八十八年七月十九日向訴外人蘇信買
    受同段十三地號、面積二五一０點九三平方公尺、應有部分
    三六０分之十五之土地所有權，價格計為九四九０００元等
    情，惟否認對原告負有債務不履行之損害賠償責任，辯稱：
（一）伊前於八十五年六月間移轉同段十七、三十六地號二筆土
      地之所有權予原告，另於九十一年十一月間再移轉同段三
      十九地號土地之所有權予原告，而伊移轉前開三筆土地予
      原告，係用以抵充伊依前述之分鬮書，應移轉包含系爭二
      筆土地及同段十三、三一地號四筆土地應有部分所有權予
      原告之給付義務，惟因當時兩造未就此另訂代物清償書面
      契約，原告卻乘此機會，於九十二年六月間訴請伊移轉系
      爭二筆土地及同段十三、三一地號土地之所有權，嗣經確
      定判決判認伊應移轉同段十三、三一地號土地之應有部分
      所有權予原告，就系爭二筆土地部分，則以伊給付不能為
      由而駁回原告之請求。嗣兩造於九十四年五月五日簽訂交
      換契約書，約定伊將同段二七、二八地號土地移轉予原告
      ，用以交換、抵充伊原對原告所負之移轉同段十三、三一
      地號土地及因系爭二筆土地未能移轉所衍生之給付義務，
      即雙方言明伊移轉同段二七、二八地號土地予原告時，伊
      就依前述分鬮書所負之移轉包括系爭二筆土地及同段十三
      、三一地號土地之所有權予原告之義務，即因而算係全部
      履行完畢，詎料原告嗣後又乘該交換契約書未載明係包括
      系爭二筆土地之履行在內之機會，再度提起本件訴訟，其
      本件之請求已無理由。
（二）縱認被告仍應就系爭二筆土地，對原告負債務不履行之損
      害賠償責任，惟因兩造係於七十八年七月十六日訂立前述
      之分鬮書，自斯時起原告即得請求伊依約給付，惟原告卻
      未請求，致系爭二筆土地陷於嗣後給付不能，是原告得請
      求伊所負之損害賠償責任數額，應以依七十八年間簽訂前
      述之分鬮書當時，系爭二筆土地應有部分所有權均三一七
      六分之九００之價格計算始為合理，不能依嗣後陷於給付
      不能時即八十六年間之價格來計算賠償額，此因土地漲價
      之利益，係歸土地所有權名義人取得，而非由債權人取得
      ，是原告主張依給付不能即八十六年間，系爭二筆土地應
      有部分均三一七六分之九００所有權之價格，來計算賠償
      額云云，尚無依據。又系爭二筆土地，其中三十七地號於
      七十八年間每平方公尺之土地公告現值為一六七元，另三
      十八地號土地於七十八年間每平方公尺之公告現值為二三
      四元，則依此計算結果，伊所負之賠償責任，其中三十七
      地號為六二三五九點四七元（即一六七元乘以三七三點四
      一平方公尺），而三十八地號為四七四六六點九元（即二
      三四元乘以二０二點八五平方公尺），是原告得請求伊賠
      償之金額合計為一０九八二六點三七元（即六二三五九點
      四七加四七四六六點九），則原告逾此部分之請求，即無
      理由。
（三）被告並聲明：１、原告之訴駁回；２、訴訟費用由原告負
      擔；３、如受不利益判決，被告願供擔保請准免為假執行
      。
三、本院之判斷：
（一）兩造間不爭執之事項：１、兩造於七十八年七月十六日訂
      有前述之分鬮書，約定被告應移轉重測後之同段三一、十
      三地號及系爭二筆土地之應有部分所有權予原告；２、原
      告嗣訴請被告移轉同段三一、十三地號及系爭二筆土地之
      應有部分所有權予原告，嗣經法院確定判決（本院九十二
      年度訴字第三四一號、台灣高等法院九十三年度上字第五
      二八號判決、最高法院九十四年度台上字第四七二號裁定
      ）判認被告應移轉同段三一、十三地號二筆土地之應有部
      分所有權予原告，而就系爭二筆土地部分，則以給付不能
      而判決駁回原告之訴；３、倘被告就系爭二筆土地之應有
      部分所有權無法移轉予原告要負賠償責任，則就系爭二筆
      土地，被告原先依分鬮書所應移轉予原告之土地之應有部
      分均三一七六分之九００，換算成面積，其中三七地號為
      三七三點四一四九平方公尺，三八地號為二０二點八五四
      二平方公尺；４、兩造復於九十四年五月五日訂立交換契
      約書，於該契約書內記載被告應移轉同段二七、二八地號
      土地之應有部分所有權予原告，以交換前述確定判決所判
      認被告應移轉予原告同段三一、十三地號土地之應有部分
      所有權之義務，嗣被告亦已依該交換契約書辦理移轉登記
      予原告完畢；５、被告有於八十六年九月二十五日向訴外
      人鄭朝元買受同段三、四、五、十三、三十四、四十地號
      土地之應有部分所有權，當時每坪之購買價格為二萬元，
      另原告有於八十八年七月十九日向訴外人蘇信買受同段十
      三地號、面積二五一０點九三平方公尺、應有部分三六０
      分之十五之土地所有權，價格計為九四九０００元等情。
（二）茲本件兩造間有爭執應予審究者，在於：１、被告先前於
      八十五年及九十一年間，先後合計共移轉十七、三六及三
      九地號三筆土地予原告，是否係用以履行依前述之分鬮書
      ，其原所負應移轉包括系爭二筆土地及同段十三、三一地
      號土地應有部分所有權予原告之義務？即就被告移轉該十
      七、三六及三九地號土地之所有權予原告一事，是否於兩
      造間存有代物清償契約，用以代替被告對原告所負包括系
      爭二筆土地及同段十三、三一地號土地之履行義務？２、
      兩造於九十四年五月五日所訂立之交換契約書，其中約定
      被告將同段二七、二八地號土地之應有部分所有權移轉予
      原告，所交換之被告對原告所負之義務，是否包括系爭二
      筆土地因給付不能所應負之債務不履行賠償責任在內？３
      、若被告應就系爭二筆土地之給付不能，對原告負債務不
      履行之損害賠償責任，則被告應負之賠償數額為何？
（三）經查：
  １、就被告辯稱：其前於八十五年及九十一年間，先後合計共
      移轉十七、三六及三九地號三筆土地予原告，係用以履行
      依前述之分鬮書，其原所負應移轉包括系爭二筆土地及同
      段十三、三一地號土地應有部分所有權予原告之義務，亦
      即原告係受領該十七、三六及三九地號土地之移轉，以代
      替其原依分鬮書可向被告主張移轉包括系爭二筆土地及十
      三、三一地號土地之請求權乙節，惟此為原告所否認，而
      被告就此迄未進一步舉證予以證明，是被告此部分所辯，
      已難以採認。況原告於九十二年六月間曾訴請被告移轉同
      段三一、十三地號及系爭二筆土地之應有部分所有權予原
      告，嗣經本院以九十二年度訴字第三四一號、台灣高等法
      院九十三年度上字第五二八號判決及最高法院九十四年度
      台上字第四七二號裁定，判決確定並認本件之被告應移轉
      同段三一、十三地號二筆土地之應有部分所有權予本件之
      原告，而就系爭二筆土地部分，則以給付不能而判決駁回
      本件原告之請求之情，已如前述，且於該確定判決之事件
      中，本件被告亦提出如同上開之相同抗辯，主張兩造間有
      代物清償之情形，故其原依分鬮書所負應移轉包括系爭二
      筆土地及同段十三、三一地號土地予原告之義務亦已消滅
      云云，惟此情已為前開確定判決所不採，此有上開確定判
      決之判決書及裁定在卷可憑。而按「確定判決之既判力，
      固以訴訟標的經表現於主文判斷之事項為限，判決理由並
      無既判力。但法院於判決理由中，就訴訟標的以外當事人
      主張之重要爭點，本於當事人辯論之結果，已為判斷時，
      其對此重要爭點所為之判斷，除有顯然違背法令之情形，
      或當事人已提出新訴訟資料，足以推翻原判斷之情形外，
      應解為在同一當事人就該重要爭點所提起之訴訟中，法院
      及當事人就該已經法院判斷之重要爭點法律關係，皆不得
      任作相反之判斷或主張，始符民事訴訟上之誠信原則。」
      ，此有最高法院七十三年度台上字第四０六二號判決意旨
      可供參照。查，本件被告上開代物清償之抗辯，已為前述
      之確定判決所不採認，亦即前述之確定判決認為並無被告
      所稱之代物清償之存在，此有上開確定判決（本院及台灣
      高等法院之前述判決）之理由欄記載可參，而該等確定判
      決就此一事實之認定，乃本於兩造於該案件中之辯論，斟
      酌全辯論意旨及調查證據之結果，所為之認定，且經核該
      等判決此一認定尚無違經驗法則及論理法則，亦無何違背
      法令之處，而被告於本件就其此一抗辯亦未提出新的事實
      ，是揆諸前開最高法院之判決意旨，可認兩造間並無被告
      所稱代物清償之情事存在，是被告此部分所辯，難以採認
      。
  ２、至於被告另辯稱：兩造於九十四年五月五日所訂立之交換
      契約書，其中約定被告將同段二七、二八地號土地之應有
      部分所有權移轉予原告，其所交換之被告對原告所負之義
      務，已包括系爭二筆土地因給付不能所應負之債務不履行
      賠償責任在內，僅當時在契約書中漏載該部分內容乙節，
      惟此亦為原告所否認，而按「解釋契約固須探求當事人立
      約時之真意，不能拘泥於契約之文字。但契約文字業已表
      示當事人真意，無須別事探求者，不得反捨契約文字而更
      為曲解。（有最高法院四十年度台上字第四三九號判決意
      旨可資參照）。查，經核閱兩造所訂之交換契約書第一條
      、第二條之內容，均明確記載係針對確定判決所認定被告
      應負移轉十三、三一地號二筆土地之應有部分所有權予原
      告之義務，與被告將同段二七、二八地號土地之應有部分
      所有權移轉予原告一事相交換，條文中全未提及有關系爭
      二筆土地之債務不履行之損害賠償部分，且綜觀該契約之
      其他條文內容，亦全然未提及系爭二筆土地之債務不履行
      損害賠償部分，倘該交換契約書之約定，係包含有系爭二
      筆土地之債務不履行損害賠償在內，何以全無隻字片語提
      及？再參以兩造間在簽立此交換契約書之前，被告於前述
      該前案確定判決事件審理時，亦提出有關代物清償之抗辯
      而不為採信，倘該交換契約書有包括系爭二筆土地之債務
      不履行損害賠償之處理在內，衡情被告當更會注意在簽訂
      該交換契約書時，將交換之範圍，包括系爭二筆土地之處
      理在內之意旨，予以載明在契約書中，是從該交換契約書
      中全未提及系爭二筆土地及契約書文字之記載內容觀之，
      可認兩造所簽訂之該交換契約書，並未一併處理兩造間有
      關系爭二筆土地衍生之債權債務事宜，是被告辯稱該交換
      契約書已一併處理該部分，且其已依該交換契約書將二七
      、二八地號土地之應有部分所有權移轉予原告，故原告不
      得再請求有關系爭二筆土地之權利云云，亦難以採認。
  ３、按債務人就其故意或過失之行為，應負責任；因可歸責於
      債務人之事由，致給付不能時，債權人得請求賠償損害；
      損害賠償，除法律另有規定或契約另有訂定外，應以填補
      債權人所受損害及所失利益為限，民法第二百二十條第一
      項、第二百二十六條第一項及第二百十六條第一項分別定
      有明文。查，被告明知依前述分鬮書之約定，其負有將系
      爭二筆土地之應有部分所有權移轉登記給原告之義務，竟
      違約將該二筆土地之應有部分所有權各三一七六分之九０
      ０，移轉登記予其子鄭俊偉，致其嗣後對原告給付不能，
      是被告就其無法履行將系爭二筆土地之應有部分移轉予原
      告乙事，自屬可歸責，則依前揭條文之規定，原告自得向
      被告請求損害賠償，茲就原告得請求被告賠償之數額論述
      如下：
  (1)、查，本件被告既係因其於八十六年間，將其就系爭二筆土
      地應有部分各三一七六分之九００之所有權移轉予其子，
      致其自斯時起對原告給付不能，原告亦自斯時（即八十六
      年間）起，因而對被告取得如前述民法第二百二十六條第
      一項所規定之債務不履行之損害賠償責任請求權，是決定
      原告所受該債務不履行之損害數額之時點，自應以八十六
      年間時為準，亦即應以系爭二筆土地之應有部分各三一七
      六分之九００之所有權，於八十六年間之價值定之，則被
      告辯稱應以系爭二筆土地上開部分之應有部分所有權，於
      七十八年間之價格為準云云，已難以採信。
  (2)、就系爭二筆土地之應有部分各三一七六分之九００之所有
      權，於八十六年間之價值為何，原告雖舉出被告曾於八十
      六年九月二十五日向訴外人鄭朝元買受同段三、四、五、
      十三、三十四、四十地號土地之應有部分所有權，當時每
      坪之購買價格為二萬元，另原告有於八十八年七月十九日
      向訴外人蘇信買受同段十三地號、面積二五一０點九三平
      方公尺、應有部分三六０分之十五之土地所有權，價格計
      為九四九０００元，且較系爭二筆土地為偏僻、對外無通
      路之同段八二之二地號土地，於九十三年間買賣時，出售
      之價格為每坪約八千五百元，為當時該土地公告現值之五
      倍多，是原告就系爭二筆土地應有部分各三一七六分之九
      ００所有權之價值，以每坪一萬元計算損害賠償額已屬合
      理云云，惟此為被告所否認。查，就系爭二筆土地之坐號
      位置而言，其係位在關西國中操揚用地（即同段三九地號
      ）隔壁，離大馬路（即新竹縣第一一八縣道）約五十公尺
      上、下，位在關西市區○○○○○道之間，離關西交流道
      有一百公尺以上之距離，且系爭二筆土地必須經由同段之
      三二、二四、二九、二六及十三地號土地上之二至三公尺
      寬之產業道路，作為其對外通路之情，已為兩造所陳稱在
      卷（見本院九十六年一月十八日、二月五日之調解程序筆
      錄），且有原告於九十六年二月五日庭訊時提出之土地地
      籍圖影本在卷可憑。又系爭二筆土地之地目，其中三十七
      地號為旱、三八地號為田，惟均位於關西都市計劃內，土
      地使用分區為農業區之情，亦有原告提出之該二筆土地之
      土地使用分區證明書在卷可參。惟觀以原告所舉前述以每
      坪二萬元買賣之四十、十三地號土地之坐落位置，其中該
      四十地號已緊鄰大馬路（一一八縣道），且較靠近關西市
      區，而十三地號離大馬路亦不遠，均核與系爭二筆土地離
      馬路較遠、須繞一段路始得連接到外面大馬路之情形不同
      ，是以系爭二筆土地之坐落地段之經濟價值而言，應較前
      述之四十、十三地號土地者為低。至原告雖另主張同段八
      二之二地號土地，其所處位置較系爭二筆土地偏僻，惟其
      在九十三年間買賣之價格每坪已達八千五百元，故系爭二
      筆土地以每坪一萬元計算應屬合理部分，惟查，原告不爭
      執該八二之二地號土地離系爭二筆土地有一公里多之遠（
      見九十六年三月十二日筆錄），是該八二之二地號土地既
      與系爭二筆土地相距甚遠，參以其買賣之年度為九十三年
      間，與本件計算之年度八十六年間亦相差甚久，準此，即
      不得將該八二之二地號土地於九十三年間每坪之銷售價格
      八千五百元之情事，作為原告所主張本件系爭二筆土地在
      八十六年間，每坪之銷售價格應較八千五百元為高，至少
      應有一萬元之依據。又因本件兩造均表明不願就系爭二筆
      土地應有部分各三一七六分之九００之所有權，其價值為
      何送請鑑定（見本院九十六年三月十二日筆錄），故本院
      綜合審酌系爭二筆土地之地段及其利用、經濟價值，均較
      前述於八十六年間每坪銷售價格為二萬元之四十、十三地
      號者為劣，及系爭二筆土地於八十六年間每平方公尺之公
      告現值均為六百五十元（換算後每坪之公告現值為二一四
      九元），嗣後至九十五年間每平方公尺之公告現值亦均為
      六百五十元，並無變動，而同段四十地號土地於八十九年
      間每平方公尺之公告現值為一二０二元之情（此見原告提
      出之系爭二筆土地及同段四十地號土地之土地登記謄本上
      之記載），如以八十九年間系爭二筆土地與同段四十地號
      土地之公告現值比較，後者為前者約一點八五倍（即一二
      ０二除以六五０），以及土地之公告現值通常較交易價格
      偏低，暨與系爭二筆土地相鄰、但地段較優之前述同段四
      十地號土地，其於八十六年間之交易價格為每坪二萬元，
      以及系爭二筆土地係原告在上面種植有樹木，暨係屬應有
      部分而非整筆土地之所有權買賣等情狀，認為系爭二筆土
      地就被告原所擁有各三一七六分之九００之應有部分所有
      權，於八十六年間換算其每坪之價值，應以八千元計算為
      適當，原告主張以每坪一萬元計算，尚屬偏高，而被告辯
      以應依系爭二筆土地之公告現值計算，則屬偏低而均不足
      採。是以每坪土地八千元計算，則於八十六年間時被告因
      給付不能，未移轉系爭二筆土地之應有部分各三一七六分
      之九００之所有權予原告，致原告所受之損害，其中三七
      地號土地部分為九０三六八０元（即八０００元乘以一一
      二點九六坪【即三七三點四一四九平方公尺乘以０點三０
      二五等於一一二點九六坪】），三八地號土地部分為四九
      ０八八０元（即八０００元乘以六一點三六坪【即二０二
      點八五四二平方公尺乘以０點三０二五等於六一點三六坪
      】），是合計原告所受之損害為0000000元（即九
      ０三六八０元加四九０八八０元）。
（四）綜上所述，原告就被告針對系爭二筆土地應有部分各三一
      七六分之九００之所有權之移轉，因給付不能所受之損害
      ，合計為0000000元，從而，原告本於債務不履行
      損害賠償之法律關係，訴請被告賠償其損害，在0000
      000元，及該金額自起訴狀繕本送達被告翌日即九十五
      年十二月二十二日起至清償日止，按年息百分之五計算之
      利息範圍內，核屬於法有據，應予准許，逾此部分之請求
      ，則無理由，應予以駁回。
（五）本件判決之基礎已臻明確，兩造其餘之攻擊、防禦方法及
      舉證，核與判決結果無影響，爰不一一予以論列，併此敘
      明。
（六）就本件原告勝訴部分，兩造均陳明願供擔保，分別聲請宣
      告假執行及免為假執行，經核均無不合，爰分別酌定相當
      擔保金額准許之。至原告敗訴部分，其假執行之聲請已失
      所附麗，應併予駁回之。
四、結論：本件原告之訴為一部有理由，一部無理由，依民事訴
    訟法第第79條、第390條第2項、第392條，判決如主文。
中　　華　　民　　國　　96　　年　　4 　　月　　9 　　日
                  民事第二庭    法　官　鄭政宗
以上正本係照原本作成。
如對本判決上訴，須於判決送達後20日內向本院提出上訴狀。
中　　華　　民　　國　　96　　年　　4 　　月　　9 　　日
                                書記官　曾柏方
